臺灣板橋地方法院刑事判決　　　　　　　　　　　　九十一年度交易字第一六四號
　　公　訴　人　臺灣板橋地方法院檢察署檢察官
　　被　　　告　甲○○
右列被告因過失傷害案件，經檢察官提起公訴（九十一年度偵續字第一一號），本院
判決如左：
    主  文
甲○○從事業務之人，因業務上之過失傷害人，處有期徒刑貳月，如易科罰金，以參
佰元折算壹日。
    事  實
一、甲○○係營業小客車駕駛人，為從事駕駛業務之人，於民國（下同）九十年六月
    四日凌晨四時十五分許，駕駛車牌號碼２Ｌ—４１７號營業小客車（該車係向劉
    文河承租，靠行於新中和交通股份有限公司，由該公司提供前開車牌供其營業使
    用），行駛於台北縣中和市○○路往板橋市方向行駛，途經民德路與壽德街口時
    ，理應注意行車速度，在該路段速限不得超過四十公里，及汽車行駛時，駕駛人
    應注意車前狀況，並隨時採取必要之安全措施，以防止危險之發生，且依當時夜
    間有照明、路面無缺陷，並無不能注意之情形，竟疏未注意，貿然以時速至少五
    十公里以上之車速，超速行駛欲通過該路口，適有少年丙○○無駕駛執照騎乘車
    號為ＤＵＬ—９２２號之輕型機車（該車為其姐劉佳盈所有），沿台北縣中和市
    ○○街往板橋市○○路方向行經該路口，為甲○○所駕駛之前揭計程車由左側撞
    及，致丙○○因而人車倒地，受有頭部外傷及顱內出血之傷害，甲○○肇事後旋
    即駕車駛離肇事現場（涉嫌公共危險罪部分，由本院另案審結）。嗣經他人報警
    始將丙○○送醫急救脫險，案經到場處理之台北縣警察局中和分局國光派出所警
    員依據肇事現場掉落之營業小客車車牌號碼２Ｌ—４１７號，而循線查獲甲○○
    。
二、案經丙○○之父丁○○訴由臺北縣政府警察局中和分局報請臺灣板橋地方法院檢
    察署檢察官偵查不起訴處分後，告訴人聲請再議，經臺灣高等法院檢察署檢察長
    發回續行偵查起訴。
    理  由
一、右揭犯罪事實，業據被告甲○○於偵查中和本院調查及審理時均坦承不諱，除據
    證人即被害人丙○○指訴歷歷外，並有亞東紀念醫院出具被害人丙○○之診斷證
    明書一紙（附於乙○九十一年度偵續字第一一號偵查卷內）、道路交通事故調查
    報告表二份、現場照片八幀、臺北縣政府警察局舉發違反道路交通管理事件通知
    單影本一紙、被告汽車駕照正面影本一紙、臺北縣中和市調解委員會調解書乙份
    （以上均附於乙○九十年度偵字第一三九０九號偵查卷內）及扣案車牌乙面（清
    單附於本院九十一年交訴字第三九號卷內）等各在卷可資佐證。按行車速度，依
    標誌之規定，無標誌者，在市區道路，時速不得超過五十公里，及汽車行駛時，
    駕駛人應注意車前狀況，並隨時採取必要之安全措施，道路交通安全規則第九十
    三條第一項第一款、第九十四條第三項分別訂有明文。查該肇事路段之速限為四
    十公里（見前揭道路交通事故調查報告表內載明），被告甲○○於警訊中自承於
    右揭時地駕駛車輛，以五、六十公里之速度通過肇事路口乙情（見偵查卷內之警
    訊筆錄），且未注意車前狀況，以致撞及被害人丙○○，被告甲○○之行為自有
    過失，雖被告甲○○於本院審理時改稱伊當時之時速為三、四十公里（見本院卷
    內九十一年五月二十四日之審理筆錄），惟顯係事後飾卸之詞，委無足採。又被
    害人丙○○因本件車禍受有頭部外傷及顱內出血之傷害，與被告甲○○之過失行
    為間顯有相當因果關係。被告甲○○雖辯稱：被害人丙○○有無照駕駛及闖紅燈
    之與有過失之行為，但既由被告之前揭過失行為併合而為本件危害發生之原因，
    被告之刑責，亦不能因此相抵而解免，僅可供量刑之斟酌而已。本件事證明確，
    被告前揭過失犯行，洵堪認定，應予依法論科。
二、被告甲○○係從事駕駛營業小客車為業，為從事駕駛業務之人，業據其自承在卷
    ，其於執行業務中駕車過失致人受傷，核其所為，係犯刑法第二百八十四條第二
    項前段之業務過失傷害罪。爰審酌被告之素行、智識程度、被害人所受傷害之程
    度，且被告迄今仍未完全履行賠償事宜，又考量被害人無照駕駛與有過失等一切
    情狀，量處如主文所示之刑，並諭知易科罰金之折算標準，以示懲儆。
據上論斷，應依刑事訴訟法第二百九十九條第一項前段，刑法第二百八十四條第二項
前段、第四十一條第一項前段，罰金罰鍰提高標準條例第一條前段、第二條，判決如
主文。
本案經檢察官侯靜雯到庭執行職務
中      華      民      國     九十一     年     五     月    三十一    日
                                  臺灣板橋地方法院交通法庭
                                      法  官  陳  靜  茹
右正本證明與原本無異。
如不服本判決，應於判決送達後十日內向本院提出上訴狀。
                                      書記官  廖  美  紅
中      華      民      國     九十一     年     六     月      四      日
附錄本案論罪科刑法條全文
因過失傷害人者，處六月以下有期徒刑、拘役或五百元以下罰金，致重傷者，處一年
以下有期徒刑、拘役或五百元以下罰金。
從事業務之人，因業務上之過失傷害人者，處一年以下有期徒刑、拘役或一千元以下
罰金，致重傷者，處三年以下有期徒刑、拘役或二千元以下罰金。
